臺灣臺中地方法院刑事判決
111年度簡上字第239號
上  訴  人  臺灣臺中地方檢察署檢察官
被      告  樊道竑



上列上訴人因被告妨害秘密案件，不服本院111年度簡字第200號
中華民國111年3月7日第一審簡易判決(起訴書案號：臺灣臺中地
方檢察署110年度偵字第16971號)，提起上訴，本院管轄之第二
審合議庭判決如下：
    主    文
原判決撤銷。
寅○○犯如附表二編號1至40所示之罪，各處如附表二編號1至40所
示之刑。附表二編號1至8、14、16、17、20至37、39至40部分應
執行有期徒刑拾月，如易科罰金，以新臺幣壹仟元折算壹日；附
表二編號9至13、15、18、19、38部分應執行拘役壹佰貳拾日，
如易科罰金，以新臺幣壹仟元折算壹日。
扣案之三星廠牌NOTE8型號行動電話壹支、SD記憶卡壹張均沒收
。
    犯罪事實
一、寅○○基於妨害秘密之犯意，於附表一編號1至10、16至54所
    載時間，利用其與如附表一編號1至10、16至54所示之人間
    分租房屋室友、同學或朋友等關係，在附表一編號1至10、1
    6至54所載地點，使用其所有之三星廠牌NOTE8型號行動電話
    ，以在門縫竊錄、將行動電話藏放於暗處或隱處竊錄，或在
    他人不知情之情況竊錄等方式，無故以錄影竊錄如附表一編
    號1至10、16至54所示之人裸露臀部、大腿或陰部等身體隱
    私部位，及其等於私人住處房間內活動、更衣室更衣或房間
    內為性交行為等非公開活動（詳細身體隱私部位及非公開活
    動詳如附表一編號1至10、16至54所示）。嗣寅○○之女友午○○（真實姓名年籍詳卷）發現寅○○使用之上開手機內存有包
    含其自己在內之諸多竊錄影片，因而報警處理。經警於民國
    110年4月16日持搜索票，在寅○○位於臺中市○○區○○○道0段00
    號205室租屋處，當場扣得其所有之上開行動電話1支及SD記
    憶卡1張，而悉上情（附表一編號11至15部分業據告訴人甲○○撤回告訴，經本院以111年度易字第229號為不受理判決）
    。
二、案經午○○等16人訴由臺中市政府警察局清水分局移送臺灣臺
    中地方檢察署檢察官偵查起訴。
    理  由
壹、程序部分
    被告寅○○對於以下所引用之供述證據、非供述證據，於本院
    審理時表示對於證據沒有意見，同意有證據能力可作為證據
    使用（見本院簡上卷第115頁），且該等證據作成之客觀情
    況均無違法或不當，並無不宜作為證據之情事，均應具有證
    據能力。
貳、實體部分
一、認定犯罪事實之證據及理由：
　　上開犯罪事實，業據被告寅○○於警詢、偵訊及本院審理時均
    坦承不諱（見偵卷第25頁至第32頁、第273頁至第274頁、第3
    59頁至第361頁、本院易卷第70頁、本院簡上卷第126頁），
    核與如附表一所示之告訴人午○○等15人（即除附表一編號11
    至15部分之告訴人甲○○外）於警詢時之指訴相符，並有員警
    職務報告、本院110年聲搜字546號搜索票、臺中市政府警察
    局清水分局搜索扣押筆錄暨扣押物品目錄表、扣案物品照片
    、臺中市政府警察局清水分局明秀派出所受(處)理案件證明
    單、錄影檔案翻拍照片、行動電話資料夾畫面截圖、現場蒐
    證照片、房屋租賃契約書截圖、模擬現場照片、臺灣臺中地
    方檢察署檢察官110年10月27日勘驗筆錄、本院111年2月22
    日勘驗筆錄暨勘驗結果列印、起訴書附表之擷圖放大版附卷
    可稽（見偵卷第21頁至第23頁、第33頁至第37頁、第121頁
    至第269頁、第293頁、偵不公開資料卷第137頁至第173頁、
    本院易卷第72頁至第73頁、本院彌封卷）。足徵被告自白確
    與事實相符。本案事證明確，被告犯行，均堪認定。
二、論罪科刑：
  ㈠按刑法第315條之1第2款妨害秘密罪之立法目的，係對於無故
    竊錄他人非公開活動、言論、談話或身體隱私部位之行為，
    予以限制，以保障人民秘密通訊自由及隱私權。惟為兼顧基
    於正當理由而有拍攝、錄影他人活動、言論、談話或身體隱
    私部位之必要，俾免刑罰過苛，而妨礙正當偵查作為或其他
    社會公共利益，乃於其構成要件中明列「無故」之限制要件
    ，以調濟法益衝突。而上述法條所稱「非公開之活動」，係
    指活動者主觀上具有隱密進行其活動而不欲公開之期待或意
    願（即主觀之隱密性期待），且在客觀上已利用相當環境或
    採取適當設備，足資確保其活動之隱密性者（即客觀之隱密
    性環境）而言（例如在私人住宅、公共廁所、租用之「ＫＴＶ
    」包廂、旅館房間或露營之帳篷內，進行不欲公開之更衣、
    如廁、歌唱、談判或睡眠等活動均屬之）（最高法院100年
    度台上字第4780號判決意旨參照）。附表一編號1至8、22、
    24、25、28至50、52至54部分，被告所竊錄之內容，為附表
    一編號1至8、22、24、25、28至50、52至54所示告訴人於住
    處房間內更衣，或僅穿著內、衣褲或全身赤裸在房間活動，
    或裸露下腹部以下之大腿部位、大腿內側甚或陰部部位，或
    是如廁之過程（詳細竊錄內容如附表一編號1至8、22、24、
    25、28至50、52至54所示），上開被告所竊錄告訴人等之身
    體部位，應為告訴人等主觀上不欲為他人看見之身體部位，
    在客觀上通常會採取一定的防護措施，核屬「身體隱私部位
    」無誤；而附表一編號1至10、16至27、37、51、53部分，
    被告係竊錄告訴人等在私人住處房間內活動；附表一編號28
    至36、38至50、52部分，被告係竊錄告訴人等在廁所如廁、
    清潔身體或在更衣室更衣之私密活動；附表一編號54部分，
    被告則是竊錄告訴人之性愛過程，衡諸常情，告訴人等就上
    述活動，主觀上顯有不欲對外公開之意願，且上開告訴人等
    住處房間、廁所或更衣室等處所，客觀上均有阻隔外界觀看
    之相關設備，均屬刑法第315條之1第2款之「非公開之活動
    」。核被告就附表一編號1至8、22、24、25、28至50、52至
    54所為，均係犯刑法第315條之1第2款無故以錄影竊錄他人
    非公開之活動及身體隱私部位罪；就附表一編號9、10、16
    至21、23、26、27、51所為，則均係犯刑法第315條之1第2
    款無故以錄影竊錄他人非公開之活動罪。
  ㈡被告就附表一編號16至19（告訴人丁○○）、編號28、37（告
    訴人午○○）、編號39至40、編號41至42（告訴人庚○、癸○○
    ）、編號43至44（告訴人庚○部分）、編號45至46（指告訴
    人癸○○部分）、編號53至54（指告訴人辰○○部分）所示犯行
    ，先後竊錄各該告訴人等之行為，各次行為時間密接，且地
    點同一，各侵害同一告訴人之隱私權，各次行為間獨立性極
    為薄弱，依上開說明，各應論以接續一罪。又被告就附表一
    編號38至42、44、46、48、50、51、54部分，係分別以一行
    為同時侵害告訴人庚○及癸○○（編號38至42、44、46、48、5
    0）、庚○祥及葉○妗（編號51）、辰○○及壬○○（編號54）等
    人之隱私權，各係一行為同時觸犯數罪名之想像競合犯，從
    一重論以一無故以竊錄他人非公開之活動及身體隱私部位罪
    （附表一編號38至42、44、46、48、50、54部分）、無故以
    錄影竊錄他人非公開之活動罪（附表一編號51部分）。
  ㈢被告就附表一編號1、編號2、編號3、編號4、編號5、編號6
    、編號7、編號8（以上為告訴人子○○部分）、編號9（告訴
    人丑○○）、編號10（告訴人卯○○）、編號16至19、編號20、
    編號21(以上為告訴人丁○○部分)、編號22、編號23、編號24
    、編號25、編號26、編號27（以上為告訴人己○○部分）、編
    號28、37（告訴人午○○）、編號29（告訴人巳○○）、編號30
    、編號31、編號33、編號35（以上為告訴人庚○部分）、編
    號32（告訴人戊○○）、編號34、編號53至54（以上為告訴人
    辰○○部分，其中編號54為想像競合犯，業如前述）、編號36
    （告訴人癸○○）、編號38、編號39至40、編號41至42、編號
    48、編號50（以上為告訴人庚○及癸○○）、編號43至44、編
    號47、編號49（告訴人庚○，編號44部分為想像競合犯）、
    編號45至46（告訴人癸○○，編號46為想像競合犯）、編號51
    （告訴人庚○祥及葉○妗）、編號52（告訴人丙○○）部分，分
    別竊錄各該告訴人等人之行為，各次犯罪時間可以區隔，且
    告訴人各不相同，其中附表一編號31、33、35及附表一編號
    36之犯罪地點，與編號38至50之犯罪地點亦不相同，是被告
    所為40次犯行，犯意各別，行為互殊，應予分論併罰。
  三、本院之判斷：
    ㈠原審認被告犯罪事證明確，予以論罪科刑，固非無見，惟
      查：
    1.檢察官上訴意旨略以：被告所為係對附表一所示告訴人之
      身體自主或性自主等隱私權造成嚴重之侵害，造成告訴人
      等人久久無法抹滅之傷痕，法益侵害甚深，原審量刑除未
      符社會期待，更未符聯合國1979年消除對婦女一切形式歧
      視公約本旨精神，原審量刑過輕，而有違罪刑相當性原則
      ，請將原判決撤銷，更為適當合法之判決等語。
　　2.按刑罰之量定，固屬法院自由裁量之職權行使，惟刑事審
      判之量刑，旨在實現刑罰權之分配的正義，故法院對科刑
      判決之被告量刑，應符合罪刑相當原則，使罰當其罪，以
      契合人民之法律感情。此所以刑法第57條明定科刑時應審
      酌一切情狀，尤應注意該條所列各款情形，以為科刑輕重
      之標準。被告所犯40次妨害秘密犯行，其竊錄告訴人之身
      體隱私、非公開活動之情節有異，竊錄對象人數有別，對
      告訴人等所產生之危害程度不同，惟原審判決就被告所為
      40次妨害秘密犯行未區分該等犯行之犯罪態樣、所造成危
      害之程度，均量處被告拘役刑，尚有未洽。是檢察官以此
      為由提起上訴，請求撤銷原判決，即屬有理由，應由本院
      將原判決撤銷改判。
    ㈡爰審酌被告並無前科，有臺灣高等法院被告全國前案紀錄
      表附卷可稽，自述因考試壓力大而竊錄附表一編號1至10
      及16至54所示告訴人之身體隱私部位、非公開之活動，嚴
      重侵害他人隱私權，行為應予非難，及斟酌被告所竊錄之
      被害人人數及犯罪次數，犯罪時間長達半年，犯罪情節非
      輕，暨考量被告犯後坦承犯行，態度尚可，被告業與告訴
      人丁○○、子○○、辰○○、壬○○、己○○調解成立（除告訴人壬○○部分已當場給付外，其餘均約定分期給付），有本院調
      解程序筆錄附卷可稽（見本院簡上卷第131頁至第133頁）
      ，其餘告訴人尚未和解賠償等情；暨被告為高職畢業，目
      前擔任業務，月薪新臺幣24,000元，未婚，無子女（見本
      院簡上卷第127頁），及告訴人己○○、丁○○、子○○、辰○○
      、壬○○表示對於刑度沒有意見（見本院簡上卷第127頁）
      ，告訴人午○○、丙○○、癸○○請法院依法判決（見本院易卷
      第54頁、本院簡上卷第93頁、第99頁），告訴人丑○○、戊○○請法院從重量刑（見本院簡上卷第97頁、第101頁）等
      一切情狀，分別量處如附表二編號1至40所示之刑及諭知
      易科罰金之折算標準，並定其應執行之刑及諭知易科罰金
      之折算標準。
四、沒收部分：
　　扣案三星廠牌NOTE8型號行動電話1支及SD記憶卡1張均為被
    告所有，並用來竊錄附表一編號1至10、16至54所示告訴人
    非公開活動及隱私部位犯行所用之物，業據被告於本院審理
    時供陳在案（見本院簡上卷第119頁），爰依刑法第315條之
    3之規定宣告沒收。
據上論斷，應依刑事訴訟法第455條之1第1項、第3項、第369條
第1項前段、第364條、第299條第1項前段，刑法第315條之1第2
款、第315條之3、第41條第1項前段、第8項、第51條第5款、第5
1條第6款，刑法施行法第1條之1第1項，判決如主文。
本案經檢察官辛○○提起公訴，檢察官張凱傑提起上訴，檢察官乙○○到庭執行職務。
中　　華　　民　　國　　111 　年　　8 　　月　　15  　日
                  刑事第十一庭  審判長法  官  曹錫泓
                                      法  官  蔡汎沂
                                      法　官  許曉怡
以上正本證明與原本無異。
不得上訴。
　　　　                              書記官  李噯靜　　
中　　華　　民　　國　　111 　年　　8 　　月　　17　　日

附錄本案論罪科刑法條
中華民國刑法第315條之1
有下列行為之一者，處3年以下有期徒刑、拘役或30萬元以下罰
金：
一、無故利用工具或設備窺視、竊聽他人非公開之活動、言論、
    談話或身體隱私部位者。
二、無故以錄音、照相、錄影或電磁紀錄竊錄他人非公開之活動
    、言論、談話或身體隱私部位者。
附表一　
編號 時間 地點 拍攝對象 （真實姓名年籍均詳卷） 竊錄內容  資料夾 相關檔名 不公開卷勘驗筆錄 擷圖編號 1 109年10月22日21時23分前某時 臺中市○○區○○○道○段○號201室(地址詳卷) 子○○ （提出告訴） 竊錄告訴人於住處房間內更衣，大腿以下部位裸露之非公開之活動及身體隱私部位。 DCIM3==> 21 IMG_0431 1 2 109年11月28日3時30分前某時 同上 子○○ 竊錄告訴人於住處房間內更衣，過程中裸露臀部、大腿之非公開之活動及身體隱私部位。 DCIM3==> 21 IMG_0776～ IMG_0791 2 （截圖影像為檔案IMG_0780） 3 109年11月29日22時1分前某時 同上 子○○ 竊錄告訴人於住處房間內走動，下腹部以下之之大腿、小腿裸露之非公開之活動及身體隱私部位。 DCIM3==> 21 IMG_0836  3 4 109年12月10日23時48分前某時 同上 子○○ 竊錄告訴人於住處房間內走動，其身著內褲，大腿以下裸露之非公開之活動及身體隱私部位。 DCIM3==> 21 IMG_0932～ IMG_0939 4 （截圖影像為檔案IMG_0934） 5 110年2月17日2時43分前某時 同上 子○○ 竊錄告訴人於住處房間內更衣，臀部、大腿以下裸露之非公開之活動及身體隱私部位。 DCIM3==> 21 IMG_0024～ IMG_0025 5 6 110年2月21日22時9分前某時 同上 子○○ 竊錄告訴人於住處房間內走動，其身著內褲，大腿以下裸露之非公開之活動及身體隱私部位。 DCIM3==> 21 IMG_0034～ IMG_0036 6 （截圖影像為檔案為IMG_0035） 7 110年3月9日12時44分前某時 同上 子○○ 告訴人於住處房間內更衣，大腿以下裸露部位之非公開之活動及身體隱私部位。 DCIM3==> 21 IMG_0065 7 8 110年3月18日23時44分前某時 同上 子○○ 竊錄告訴人著內衣褲告訴人於住處房間內走動，臀部、大腿以下裸露之非公開之活動及身體隱私部位。 DCIM3==> 21 IMG_0067～ IMG_0068 8（截圖影像為檔案為IMG_0067） 9 109年10月22日12時51分前某時 臺中市○○區○○○道○段○號202室（地址詳卷） 丑○○ （提出告訴） 竊錄告訴人於住處房間內走動之非公開活動。 DCIM3==> 22 IMG_0333～ IMG_0334 9（截圖影像為檔案為IMG_0333） 10 109年12月7日12時9分前某時 臺中市○○區○○○道○段○號303室（地址詳卷） 卯○○ （提出告訴） 竊錄告訴人於住處房間內走動之非公開活動。 DCIM3==> 33 IMG_0900~ IMG_0902 10 （截圖影像為檔案IMG_0902） 11 109年10月22日1時18分前某時 臺中市○○區○○○道○段○號403室（地址詳卷） 甲○○ （已撤回告訴） 非公開之活動及身體隱私部位。 DCIM3==> b3 IMG_0372 ～ IMG_0373 20 （截圖影像為檔案IMG_0373） 12 109年11月28日22時41分前某時 同上 甲○○ （已撤回告訴） 非公開之活動及身體隱私部位。 DCIM3==> b3 IMG_0805 ～ IMG_0809 21 （截圖影像為檔案IMG_0809） 13 109年12月13日12時54分前某時 同上 甲○○ （已撤回告訴） 非公開之活動及身體隱私部位。 DCIM3==> b3 IMG_0959 ～ IMG_0971 22 （截圖影像為檔案IMG_0971） 14 110年2月16日23時7分前某時 同上 甲○○ （已撤回告訴） 非公開之活動及身體隱私部位。 DCIM3==> b3 IMG_0006 23 15 110年2月28日23時24分前某時 同上 甲○○ （已撤回告訴） 非公開之活動及身體隱私部位。 DCIM3==> b3 IMG_0053 24 16 109年11月14日17時54分前某時 臺中市○○區○○○道○段○號305室（地址詳卷） 丁○○ （提出告訴） 竊錄告訴人身著短袖上衣、短褲、拖鞋，於住處房間內使用電鍋之非公開活動。 DCIM3==> 花 IMG_0659 ～ IMG_0661 25 （截圖影像為檔案IMG_0660） 17 109年11月14日18時59分前某時 同上 丁○○ 竊錄告訴人在住處房間內坐於地上，露出靠近膝蓋處之大腿及小腿部位之非公開活動。 DCIM3==> 花 IMG_0662 26 18 109年11月14日20時18分前某時 同上 丁○○ 竊錄告訴人身著黃色上衣、短褲，在住處房間內走動之非公開活動。 DCIM3==> 花 IMG_0664 27 19 109年11月14日21時15分前某時 同上 丁○○ 竊錄告訴人身著黃色上衣、短褲，在住處房間內走動之非公開活動。 DCIM3==> 花 IMG_0672～ IMG_0673 28（截圖影像為檔案為IMG_0672） 20 109年11月17日19時55分前某時 同上 丁○○ 竊錄告訴人身著黃色上衣、短褲，在房間內走動之非公開活動。 DCIM3==> 花 IMG_0692  29 21 109年12月5日21時26分前某時 同上 丁○○ 竊錄告訴人身著黃色上衣、短褲，在住處房間內走動之非公開活動。 DCIM3==> 花 IMG_0886  30 22 109年10月16日21時54分前某時 同上 己○○ （提出告訴） 竊錄告訴人在住處房間內更換內衣，僅穿著內衣褲之非公開之活動及身體隱私部位。 DCIM3==> 貍 IMG_0143 ～ IMG_0154 31 （截圖影像為檔案IMG_0154） 23 109年10月21日22時16分前某時 同上 己○○ 竊錄告訴人在住處房間內坐著，露出小部分大腿及小腿之非公開活動。 DCIM3==> 貍 IMG_0298 32 24 109年10月22日19時36分前某時 同上 己○○ 竊錄告訴人在住處房間內蹲著使用手機，僅穿著內衣，背部、臀部、及右大、小腿均裸露之非公開之活動及身體隱私部位。 DCIM3==> 貍 IMG_0383 ～ IMG_0415 33（截圖影像為檔案為IMG_0383） 25 109年10月30日19時28分前某時 同上 己○○ 竊錄告訴人身穿外衣、內褲，其正面面向鏡頭，雙腳打開坐於地上使用手機，露出雙手、雙腿及大腿內側之非公開之活動及身體隱私部位。 DCIM3==> 貍 IMG_0524 ～ IMG_0538 34（截圖影像為檔案為IMG_00524） 26 109年11月11日22時51分前某時 同上 己○○ 竊錄告訴人身著外衣、短褲，於住處房間內走動之非公開活動。 DCIM3==> 貍 IMG_0639 35 27 109年11月16日18時23分前某時 同上 己○○ 竊錄房間內有2人（包含告訴人在內），其中1人穿上衣坐在地上，另1人穿長袖上衣、長褲於房間內走動之非公開活動。 DCIM3==> 貍 IMG_0676 36 28 110年2月17日3時1分前某時 臺中市○○區○○○道○段○號205室 午○○ （提出告訴）  竊錄告訴人露出右側臀部及大腿部位，在廁所內如廁之非公開之活動及身體隱私部位。 DCIM3==> 管家 00000000_061916_709 37 29 110年2月17日2時59分前某時 臺中市○○區○○路○號○樓19室 巳○○ （提出告訴） 竊錄告訴人露出大腿內側，在廁所內如廁之非公開之活動及身體隱私部位。 DCIM3==> 管家 00000000_225029_000 00000000_165823_768 38 （截圖影像為檔案為00000000_225029_208） 30 110年2月25日23時20分前某時 臺中市○○區○○○道○段○號205室 庚○ （提出告訴） 竊錄告訴人露出臀部及左大腿，在廁所內如廁之非公開之活動及身體隱私部位。 DCIM3==> 管家 00000000_224441_679 39 31 110年3月11日22時29分前某時 （檔案「00000000_182038_884」之時間） 同上 庚○ 竊錄告訴人露出臀部及左大腿，在廁所內如廁之非公開之活動及身體隱私部位。 DCIM3==> 管家 00000000_182038_000 00000000_182109_000 00000000_182139_384 40 （截圖影像為檔案00000000_182038_884） 32 110年3月29日22時38分前某時 同上 戊○○ （提出告訴） 竊錄告訴人露出臀部及左大腿，在廁所內如廁之非公開之活動及身體隱私部位。 DCIM3==> 管家 00000000_200125_000 00000000_200155_000 00000000_200225_665 41 （截圖影像為檔案00000000_200125_392） 33 110年3月29日22時39分前某時 同上 庚○ 竊錄告訴人露出臀部及左大腿，在廁所內如廁之非公開之活動及身體隱私部位。 DCIM3==> 管家 00000000_200334_000 00000000_200408_000 00000000_215611_874 42 （截圖影像為檔案00000000_200334_951） 34 110年4月4日2時1分前某時 苗栗縣○○市○○路○巷○弄○號3樓 辰○○ （提出告訴） 竊錄告訴人身裹浴巾，全裸赤裸，於住處房間內走動之非公開之活動及身體隱私部位。 DCIM3==> 管家 00000000_013105_000 00000000_013136_000 00000000_013209_000 00000000_013239_000 00000000_013309_000 00000000_013339_000 00000000_013409_000 00000000_013446_767 43 （截圖影像為檔案00000000_013136_067） 35 110年4月9日7時55分前某時 （檔案「00000000000_163547_035」之時間） 臺中市○○區○○○道○段○號205室 庚○ 竊錄告訴人露出臀部及左大腿，在廁所內如廁之非公開之活動及身體隱私部位。 DCIM3==> 管家 00000000_163547_000 00000000_163617_000 00000000_194204_000 00000000_212234_000 00000000_212301_957 44 （截圖影像為檔案00000000_163547_035） 36 110年4月9日7時52分前某時 205室 癸○○ （提出告訴） 竊錄告訴人露出臀部及左大腿，在廁所內如廁之非公開之活動及身體隱私部位。 DCIM3==> 管家 00000000_195851_000 00000000_212056_318 45 （截圖影像為檔案00000000_195851_765） 37 110年2月17日3時30分前某時 205室 午○○ （提出告訴） 竊錄告訴人身著長裙，蹲坐於房間內沙發上，露出其大腿內側及內褲之非公開之活動及身體隱私部位。 DCIM3==> 管家 0000000000000000000.3be3ddc4efa6a97e3effc87f3129c08c.00000000等8張照片 46 （截圖影像為檔案0000000000000000000.942a4614b7067c2584b61c50fea83019.00000000） 38 109年10月6日7時39分前某時 大甲光田醫院更衣室 庚○、癸○○ （提出告訴） 竊錄告訴人等於更衣室內更衣，露出內褲、大腿部位之非公開之活動及身體隱私部位。 DCIM3==> 慧心 IMG_0021 47 39 109年10月8日7時35分前某時 大甲光田醫院更衣室 庚○、癸○○ 竊錄告訴人等於更衣室內更衣，其中一人露出大腿內部之非公開之活動及身體隱私部位。 DCIM3==> 慧心 IMG_0027 48 40 109年10月8日16時19分前某時 大甲光田醫院更衣室 庚○、癸○○ 竊錄告訴人等於更衣室內更衣，均露出大腿內部之非公開之活動及身體隱私部位。 DCIM3==> 慧心 mp4_0028 49 41 109年10月13日7時34分前某時 大甲光田醫院更衣室 庚○、癸○○ 竊錄告訴人等於更衣室內更衣，均露出內褲、大腿內側之非公開之活動及身體隱私部位。 DCIM3==> 慧心 IMG_0089 50 42 109年10月13日16時18分前某時 大甲光田醫院更衣室 庚○、癸○○ 竊錄告訴人等於更衣室內更衣，其中一人露出內褲、大腿內側之非公開之活動及身體隱私部位。 DCIM3==> 慧心 IMG_0090 51 43 109年10月21日7時34分前某時 大甲光田醫院更衣室 庚○ 竊錄告訴人於更衣室內脫下長褲更衣，露出大腿內側之非公開之活動及身體隱私部位。 DCIM3==> 慧心 IMG_0296 52 44 109年10月21日16時27分前某時 大甲光田醫院更衣室 庚○、癸○○ 竊錄告訴人等於更衣室內脫下長褲更衣，露出內褲、大腿內側之非公開之活動及身體隱私部位。 DCIM3==> 慧心 IMG_0297 53 45 109年10月28日7時44分前某時 大甲光田醫院更衣室 癸○○（起訴書誤載為黃○慧） 竊錄告訴人於更衣室內脫下長褲更衣，露出大腿內側之非公開之活動及身體隱私部位。 DCIM3==> 慧心 IMG_509 54 46 109年10月28日16時20分前某時 大甲光田醫院更衣室 庚○ 癸○○ 竊錄告訴人等於更衣室內脫下長褲更衣，露出大腿內側之非公開之活動及身體隱私部位。 DCIM3==> 慧心 IMG_510 55 47 109年10月29日16時16分前某時 大甲光田醫院更衣室 庚○ 竊錄告訴人於更衣室內脫下長褲更衣，露出大腿內側之非公開之活動及身體隱私部位。 DCIM3==> 慧心 IMG_512 56 48 109年11月2日16時13分前某時 大甲光田醫院更衣室 庚○、癸○○ 竊錄告訴人等於更衣室內脫下長褲更衣，露出大腿內側之非公開之活動及身體隱私部位。 DCIM3==> 慧心 IMG_588-1 57 49 109年11月10日16時18分前某時 大甲光田醫院更衣室 庚○ 竊錄告訴人於更衣室內脫下長褲更衣，露出大腿內側之非公開之活動及身體隱私部位。 DCIM3==> 慧心 IMG_623 58 50 109年11月17日16時11分前某時 大甲光田醫院更衣室 庚○、癸○○ 竊錄告訴人等於更衣室內脫下長褲更衣，露出大腿內側之非公開之活動及身體隱私部位。 DCIM3==> 慧心 IMG_683 59 51 110年（起訴書誤載為100年）2月27日0時2分前某時 臺中市○○區○○○道○段○號505室（地址詳卷） 庚○祥、葉○妗（提出告訴） 竊錄告訴人等於住處房間內走動之非公開活動。 DCIM3==> 隔壁棟 IMG_0048 60 52 110年（起訴書誤載為100年）2月24日16時32分前某時 梧棲童綜合醫院更衣室 丙○○（提出告訴） 竊錄告訴人於更衣室內脫下長褲更衣，露出大腿內側之非公開之活動及身體隱私部位。 DCIM3==> 管家 00000000_161924_ 174 61 53 109年11月25日3時33分前某時 苗栗縣○○市○○路○巷○弄○號3樓（地址詳卷） 辰○○ 竊錄告訴人於浴室內穿上內褲之過程，露出其大、小腿及陰部之非公開之活動及身體隱私部位。 DCIM3==> 阿 IMG_0754 62 54 109年11月25日3時47分前某時 苗栗縣○○市○○路○巷○弄○號3樓 辰○○、壬○○ （提出告訴） 竊錄告訴人等全身赤裸，於房間內性交之非公開之活動及身體隱私部位。 DCIM3==> 阿 IMG_0755 IMG_0756 63 （截圖影像為檔案IMG_0755） 
附表二
編號 犯罪事實 罪名及宣告刑 1 附表一編號1 寅○○犯無故以錄影竊錄他人非公開之活動及身體隱私部位罪，處有期徒刑貳月，如易科罰金，以新臺幣壹仟元折算壹日。 2 附表一編號2 寅○○犯無故以錄影竊錄他人非公開之活動及身體隱私部位罪，處有期徒刑貳月，如易科罰金，以新臺幣壹仟元折算壹日。 3 附表一編號3 寅○○犯無故以錄影竊錄他人非公開之活動及身體隱私部位罪，處有期徒刑貳月，如易科罰金，以新臺幣壹仟元折算壹日。 4 附表一編號4 寅○○犯無故以錄影竊錄他人非公開之活動及身體隱私部位罪，處有期徒刑貳月，如易科罰金，以新臺幣壹仟元折算壹日。 5 附表一編號5 寅○○犯無故以錄影竊錄他人非公開之活動及身體隱私部位罪，處有期徒刑貳月，如易科罰金，以新臺幣壹仟元折算壹日。 6 附表一編號6 寅○○犯無故以錄影竊錄他人非公開之活動及身體隱私部位罪，處有期徒刑貳月，如易科罰金，以新臺幣壹仟元折算壹日。 7 附表一編號7 寅○○犯無故以錄影竊錄他人非公開之活動及身體隱私部位罪，處有期徒刑貳月，如易科罰金，以新臺幣壹仟元折算壹日。 8 附表一編號8 寅○○犯無故以錄影竊錄他人非公開之活動及身體隱私部位罪，處有期徒刑貳月，如易科罰金，以新臺幣壹仟元折算壹日。 9 附表一編號9 寅○○犯無故以錄影竊錄他人非公開之活動罪，處拘役參拾日，如易科罰金，以新臺幣壹仟元折算壹日。 10 附表一編號10 寅○○犯無故以錄影竊錄他人非公開之活動罪，處拘役參拾日，如易科罰金，以新臺幣壹仟元折算壹日。 11 附表一編號16-19 寅○○犯無故以錄影竊錄他人非公開之活動罪，處拘役肆拾日，如易科罰金，以新臺幣壹仟元折算壹日。 12 附表一編號20 寅○○犯無故以錄影竊錄他人非公開之活動罪，處拘役參拾日，如易科罰金，以新臺幣壹仟元折算壹日。 13 附表一編號21 寅○○犯無故以錄影竊錄他人非公開之活動罪，處拘役參拾日，如易科罰金，以新臺幣壹仟元折算壹日。 14  附表一編號22 寅○○犯無故以錄影竊錄他人非公開之活動及身體隱私部位罪，處有期徒刑貳月，如易科罰金，以新臺幣壹仟元折算壹日。 15 附表一編號23 寅○○犯無故以錄影竊錄他人非公開之活動罪，處拘役參拾日，如易科罰金，以新臺幣壹仟元折算壹日。 16 附表一編號24 寅○○犯無故以錄影竊錄他人非公開之活動及身體隱私部位罪，處有期徒刑貳月，如易科罰金，以新臺幣壹仟元折算壹日。 17 附表一編號25 寅○○犯無故以錄影竊錄他人非公開之活動及身體隱私部位罪，處有期徒刑貳月，如易科罰金，以新臺幣壹仟元折算壹日。 18 附表一編號26 寅○○犯無故以錄影竊錄他人非公開之活動罪，處拘役參拾日，如易科罰金，以新臺幣壹仟元折算壹日。 19 附表一編號27 寅○○犯無故以錄影竊錄他人非公開之活動罪，處拘役參拾日，如易科罰金，以新臺幣壹仟元折算壹日。 20 附表一編號28、37 寅○○犯無故以錄影竊錄他人非公開之活動及身體隱私部位罪，處有期徒刑參月，如易科罰金，以新臺幣壹仟元折算壹日。 21 附表一編號29 寅○○犯無故以錄影竊錄他人非公開之活動及身體隱私部位罪，處有期徒刑貳月，如易科罰金，以新臺幣壹仟元折算壹日。 22 附表一編號30 寅○○犯無故以錄影竊錄他人非公開之活動及身體隱私部位罪，處有期徒刑貳月，如易科罰金，以新臺幣壹仟元折算壹日。 23 附表一編號31 寅○○犯無故以錄影竊錄他人非公開之活動及身體隱私部位罪，處有期徒刑貳月，如易科罰金，以新臺幣壹仟元折算壹日。 24 附表一編號32 寅○○犯無故以錄影竊錄他人非公開之活動及身體隱私部位罪，處有期徒刑貳月，如易科罰金，以新臺幣壹仟元折算壹日。 25 附表一編號33 寅○○犯無故以錄影竊錄他人非公開之活動及身體隱私部位罪，處有期徒刑貳月，如易科罰金，以新臺幣壹仟元折算壹日。 26 附表一編號34 寅○○犯無故以錄影竊錄他人非公開之活動及身體隱私部位罪，處有期徒刑貳月，如易科罰金，以新臺幣壹仟元折算壹日。 27 附表一編號35 寅○○犯無故以錄影竊錄他人非公開之活動及身體隱私部位罪，處有期徒刑貳月，如易科罰金，以新臺幣壹仟元折算壹日。 28 附表一編號36 寅○○犯無故以錄影竊錄他人非公開之活動及身體隱私部位罪，處有期徒刑貳月，如易科罰金，以新臺幣壹仟元折算壹日。 29 附表一編號38 寅○○犯無故以錄影竊錄他人非公開之活動及身體隱私部位罪，處有期徒刑參月，如易科罰金，以新臺幣壹仟元折算壹日。 30 附表一編號39至40 寅○○犯無故以錄影竊錄他人非公開之活動及身體隱私部位罪，處有期徒刑參月，如易科罰金，以新臺幣壹仟元折算壹日。 31 附表一編號41至42 寅○○犯無故以錄影竊錄他人非公開之活動及身體隱私部位罪，處有期徒刑參月，如易科罰金，以新臺幣壹仟元折算壹日。 32 附表一編號43至44 寅○○犯無故以錄影竊錄他人非公開之活動及身體隱私部位罪，處有期徒刑參月，如易科罰金，以新臺幣壹仟元折算壹日。 33 附表一編號45至46 寅○○犯無故以錄影竊錄他人非公開之活動及身體隱私部位罪，處有期徒刑參月，如易科罰金，以新臺幣壹仟元折算壹日。 34 附表一編號47 寅○○犯無故以錄影竊錄他人非公開之活動及身體隱私部位罪，處有期徒刑貳月，如易科罰金，以新臺幣壹仟元折算壹日。 35 附表一編號48 寅○○犯無故以錄影竊錄他人非公開之活動及身體隱私部位罪，處有期徒刑參月，如易科罰金，以新臺幣壹仟元折算壹日。 36 附表一編號49 寅○○犯無故以錄影竊錄他人非公開之活動及身體隱私部位罪，處有期徒刑貳月，如易科罰金，以新臺幣壹仟元折算壹日。 37 附表一編號50 寅○○犯無故以錄影竊錄他人非公開之活動及身體隱私部位罪，處有期徒刑參月，如易科罰金，以新臺幣壹仟元折算壹日。 38 附表一編號51 寅○○犯無故以錄影竊錄他人非公開之活動罪，處拘役肆拾日，如易科罰金，以新臺幣壹仟元折算壹日。 39 附表一編號52 寅○○犯無故以錄影竊錄他人非公開之活動及身體隱私部位罪，處有期徒刑貳月，如易科罰金，以新臺幣壹仟元折算壹日。 40 附表一編號53至54 寅○○犯無故以錄影竊錄他人非公開之活動及身體隱私部位罪，處有期徒刑參月，如易科罰金，以新臺幣壹仟元折算壹日。